# 请教陈版及各位大虾一个实务问题？

提问人：LBYBLB 时间：2017-04-12 20:47:05
陈版及各位大虾： 客户是一家房地产开发公司，所开发项目目前处于预售状态，尚未交房。 该项目 2015 年取得预售许可证以后，就陆陆续续在进行销售。 2015 年度年报审计的时候，经过测算，发现客户预收的售房款当年未足额预缴营业税，所以针对未预缴金额进行了审计调整（借：其他流动资产 贷：应交税费-应交营业税）。 我们在进行 2016 年年报审计的时候，发现公司还未针对 2015 年的已预收售房款部分进行申报预缴营业税（我们针对 2016 年1-12月的预收账款金额对应的应预缴营业税（1-4月预缴营业税）或者增值税（5-12月预缴增值税）进行测算，得出的结论是客户针对 2016 年收到的预收款全额履行了预缴税费的义务即测算无差异）。 请问，营改增以后，针对 2015 年的那笔调整分录，我们应该继续滚调应交税费-应交营业税呢？还是重新计算相应的应交税费-应交增值税金额，并进行审计调整？ 谢谢！

回答人：chenyiwei
应考虑未及时申报缴纳营业税是否构成税收违规行为，现在是否应继续按照原规定申报缴纳营业税还是按新规定缴纳增值税。如果需改为缴纳增值税的，则按《增值税会计处理规定》中的相关规定进行调整处理。